# 一次收款，分期确认收入的税会差异

提问人：学无止境 cui 时间：2019-03-10 16:53:00
请问陈版和各位老师，汽车零部件行业生产过程中需要用到各种模具,模具制造成本由客户 (汽车主机厂)承担，且最终所有权归客户所有。客户支付模具制造成本后，公司计入预收账款，在模具使用限期内分期摊销计入其他业务收入。同时模具制造成本计入长期待摊费用，保持跟预收账款一样的口径进行摊销，计入其他业务成本。
上述业务在企业所得税汇算清缴时，将预收账款在收到的当年一次性调增（以后期间摊销的部分做调减），同时将对应的长期待摊费用一次性调减（以后期间摊销的部分调增）。对于上述税会差异，是否要确认对应的递延所得税资产和递延所得税负债？

回答人：chenyiwei
首先，对于此类模具业务的会计处理，还存在不同的观点。我们的意见体现在《瑞华研究 2010 ～ 2016 汇编》之 “问题 1-1-32（汽车零部件厂商受整车厂委托开发模具（所有权属于整车厂）的会计处理）” 中。如果按照其中的观点处理，则在整车厂拨付的款项足以涵盖模具的研发和制造成本的情况下，不会出现你所说的税会差异，自然不涉及确认递延所得税的问题。
如果采用你所说的会计、税务处理方法，则长期待摊费用和预收账款均有暂时性差异存在，但因为针对的是同一事项，实务中可以将其相抵后，作为一个项目按净额确认递延所得税资产，而不是分别就这两个科目的暂时性差异分别确认递延所得税资产和递延所得税负债。